臺灣南投地方法院民事裁定
110年度投簡聲字第23號
聲  請  人  林啓逢  
相  對  人  李喬伊  
上列當事人間聲請停止強制執行事件，本院裁定如下：
    主  文
聲請駁回。
    理  由
一、聲請意旨略以：相對人向本院所聲請之110年度司執字第201
    59號損害賠償強制執行事件（下稱系爭執行事件），已經聲
    請人向本院提起債務人異議之訴，經本院以110年度投簡字
    第362號（下稱系爭異議之訴）受理在案，系爭執行事件一
    旦執行，勢難回復原狀，爰請准裁定系爭執行事件於系爭債
    務人異議之訴事件判決確定前停止執行等語。
二、強制執行程序開始後，除法律另有規定外，不停止執行。有
    回復原狀之聲請，或提起再審或異議之訴，或對於和解為繼
    續審判之請求，或提起宣告調解無效之訴、撤銷調解之訴，
    或對於許可強制執行之裁定提起抗告時，法院因必要情形或
    依聲請定相當並確實之擔保，得為停止強制執行之裁定。強
    制執行法第18條定有明文。又強制執行法第18條第1項規定
    強制執行程序開始後，除法律另有規定外，不停止執行。明
    示以不停止執行為原則。同條第2項所以例外規定得停止執
    行，係因回復原狀等訴訟，如果勝訴確定，債務人或第三人
    之物已遭執行無法回復，為避免債務人或第三人發生難以回
    復之損害，必於認有必要時，始得裁定停止執行。如無停止
    執行必要，僅因債務人或第三人憑一己之意思，即可達到停
    止執行之目的，不僅與該條所定原則上不停止執行之立法意
    旨有違，且無法防止債務人或第三人濫行訴訟以拖延執行，
    致害及債權人權益。故受訴法院准債務人或第三人提供擔保
    停止執行，須於裁定中表明有如何停止執行之必要性，始得
    謂當。而有無停止執行必要，更應審究提起回復原狀或異議
    之訴等訴訟之債務人或第三人之權利是否可能因繼續執行而
    受損害以為斷。倘債務人或第三人所提訴訟為不合法、當事
    人不適格、顯無理由，或繼續執行仍無害債務人或第三人之
    權利者，均難認有停止執行之必要（最高法院101年度台抗
    字第787號裁定意旨參照）。復執行名義成立後，如有消滅
    或妨礙債權人請求之事由發生，債務人得於強制執行程序終
    結前，向執行法院對債權人提起異議之訴。如以裁判為執行
    名義時，其為異議原因之事實發生在前訴訟言詞辯論終結後
    者，亦得主張之。強制執行法第14條第1項規定甚明。再強
    制執行法第14條第1項規定之債務人異議之訴，須執行名義
    成立後，有消滅或妨礙債權人請求之事由發生，始得提起。
    所謂消滅債權人請求之事由，例如清償、提存、抵銷、免除
    、混同、債權讓與、債務承擔、更改、消滅時效完成、解除
    條件成就、契約解除或撤銷、另訂和解契約，或其他類此之
    情形。所謂妨礙債權人請求之事由，例如債權人同意延期清
    償、債務人行使同時履行抗辯權等（最高法院98年度台上字
    第1899號判決意旨參照）。又債務人所主張消滅或妨害債權
    人請求之事由，須係發生在執行名義成立之後者始得為之。
    若主張之事由在執行名義成立之前即已存在，則為執行名義
    之裁判，縱有未當，亦非異議之訴所能救濟，亦即如係以裁
    判為執行名義時，其為異議原因之事實發生在前訴訟言詞辯
    論終結前者，縱該為執行名義之裁判有何不當，即與異議之
    訴之要件不符，即不得提起（最高法院97年度台上字第2653
    號判決意旨參照）。
三、經查，相對人係以本院南投簡易庭110年度投簡字第67號民
    事簡易判決（下稱系爭確定判決）為執行名義，向本院聲請
    對聲請人為強制執行，經本院以系爭執行事件受理在案，且
    聲請人已對相對人提起系爭異議之訴，系爭執行事件之執行
    程序尚未終結等情，固經本院依職權核閱系爭執行事件及系
    爭異議之訴事件全卷無誤。惟相對人據以聲請強制執行之執
    行名義既為系爭確定判決，依強制執行法第14條第1項規定
    ，對於以系爭確定判決為執行名義之強制執行程序提起債務
    人異議之訴，須聲請人主張消滅或妨礙相對人請求之事由，
    係發生於言詞辯論終結後者，始得准許之。而聲請人僅提出
    聲請停止強制執行狀，惟並未記載任何內容，且相對人所主
    張者屬金錢債權，並無難以回復之情狀，另參照聲請人所提
    系爭異議之訴之起訴狀係記載其於民國110年9月30日向地檢
    署對相對人提出偽造文書及誣告等罪之告訴，因案件正在地
    檢署審理中，敬請法院暫緩勘測，等地檢署判決之後再處理
    等語，然參照前揭法條說明，刑事告訴尚非得以停止強制執
    行之法定原因，再者，依系爭執行事件卷宗內之查封測量筆
    錄之記載，聲請人在場表示其不賠償相對人，是相對人騎車
    來撞其等語，核其所述，顯係復爭執系爭確定判決之妥當與
    否，其為異議原因之事實既發生在前訴訟言詞辯論終結前，
    則自難認有停止執行之必要，是聲請人請准裁定系爭執行事
    件停止執行，於法尚有不合，應予駁回，爰裁定如主文所示
    。
中　　華　　民　　國　　110 　年　　11　　月　　3 　　日
                        臺灣南投地方法院南投簡易庭
                              法  官  丁婉容  
以上為正本係照原本作成。
如不服本裁定，應於送達後十日內，向本院提出抗告狀並表明抗
告理由，如於本裁定宣示後送達前提起抗告者，應於裁定送達後
十日內補提抗告理由書（須附繕本），並繳納抗告費新臺幣一千
元。　　　　　　　　　　　　　　　
中　　華　　民　　國　　110 　年　　11　　月　　3 　　日
                              書記官  詹書瑋